【裁判字號】    95,訴,730
【裁判日期】    950906
【裁判案由】    毒品危害防制條例
【裁判全文】
臺灣桃園地方法院宣示判決筆錄           95年度訴字第730號
公  訴  人  臺灣桃園地方法院檢察署檢察官
被      告  甲○○
                    2號(
指定辯護人  公設辯護人乙○○
上列被告因違反毒品危害防制條例案件，於中華民國95年9 月
6日上午10時許，在本院第14法庭宣示判決，出席職員如下：
          法  官  尹  良
          書記官  廖宜政
          通  譯
法官起立朗讀判決主文、犯罪事實要旨、處罰條文、附記事項，
及告以上訴限制、期間並提出上訴狀之法院，且諭知記載其內容
：
一、主  文：
甲○○連續施用第一級毒品，累犯，處有期徒刑玖月，扣案之第
一級毒品海洛因壹包（淨重零點零五公克，連同重零點二二公克
之包裝塑膠袋壹個）、第一級毒品海洛因壹包（因黏稠而無法秤
重，連同包裝塑膠袋壹個），均沒收銷燬之；扣案之注射針筒肆
支、分裝吸管一支、注射水一瓶，均沒收。又連續施用第二級毒
品，累犯，處有期徒刑肆月。應執行有期徒刑拾壹月，扣案之第
一級毒品海洛因壹包（淨重零點零五公克，連同重零點二二公克
之包裝塑膠袋壹個）、第一級毒品海洛因壹包（因黏稠而無法秤
重，連同包裝塑膠袋壹個），均沒收銷燬之；扣案之注射針筒肆
支、分裝吸管一支、注射水一瓶，均沒收。
二、犯罪事實要旨：
(一)、甲○○前於民國八十六年間，因違反肅清煙毒條例、麻醉藥
    品管理條例及電信法案件，經本院分別判處有期徒刑三年四
    月、五月及五月，經本院裁定應執行有期徒刑四年，於九十
    年五月十一日，縮刑假釋期滿，未經撤銷假釋，未執行之刑
    以執行論而執行完畢；又前因施用毒品案件，經本院於九十
    一年二月二十七日，以九十一年度毒聲字第四七○號裁定觀
    察、勒戒，經觀察、勒戒後，認有繼續施用毒品之傾向，經
    本院於九十一年三月二十九日，以九十一年度毒聲字第八七
    九號裁定強制戒治，再經本院於九十一年八月三十日，以九
    十一年度毒聲字第二五○一號裁定停止戒治，復經本院於九
    十二年一月八日，以九十二年度毒聲字第一○號裁定撤銷停
    止戒治，於九十三年二月二十三日強制戒治執行完畢釋放出
    監；又於九十一年間因搶奪案件，經本院判處有期徒刑八月
    ，上訴台灣高等法院，經該院駁回上訴而確定；又於九十一
    年間因偽造文書案件，經本院判處有期徒刑五月確定；又於
    九十二年間因竊盜案件，經本院判處有期徒刑六月確定，接
    續執行，於九十四年五月三十日執行完畢。
(二)、惟甲○○不知悔改，明知毒品海洛因、甲基安非他命分屬毒
    品危害防制條例規定禁止持有、施用之第一級毒品（下簡稱
    ：海洛因）、第二級毒品（下簡稱：安非他命），竟於強制
    戒治執行完畢經釋放後五年內，另行起意，分別基於施用海
    洛因及施用安非他命之概括犯意，自九十四年八月底某日某
    時許，至九十五年五月三日二十時許止，在其位於桃園縣楊
    梅鎮高榮里一三鄰東高山頂一七之二號住處、其某友人位於
    桃園縣新屋鄉住處、桃園縣中壢市某處、桃園縣中壢市○○
    路附近之麥當勞店內等處，先後施用海洛因多次，平均每日
    施用一次；自九十四年九月三日二十時許，至九十五年一月
    十八日某時許止，在其位於桃園縣楊梅鎮高榮里一三鄰東高
    山頂一七之二號住處、其友人位於桃園縣新屋鄉住處等處，
    先後施用安非他命多次，平均每月施用一次。
(三)、嗣為警先後於下列時、地查獲五次：
、於九十四年九月四日四時許，在桃園縣新屋鄉○○○路○段
    七○五號為警查獲，並當場扣得其所有之海洛因一包（淨重
    零點零五公克，包裝重零點二二公克）；其所有供（但非專
    供）施用海洛因之注射針筒一支。
、於九十五年一月十五日十六時二十分許，在桃園縣平鎮市○
    ○路一四巷九七弄三八號對面空地為警查獲，並當場扣得其
    所有供（但非專供）施用海洛因之注射針筒一支。
、於九十五年一月十六日二十一時許，在桃園縣楊梅鎮○○○
    路二八四號前為警查獲，並當場扣得其所有之海洛因一包（
    因黏稠而無法秤重）；其所有供（但非專供）施用海洛因之
    注射針筒一支、分裝吸管一支。
、於九十五年一月十八日零時十五分許，在桃園縣中壢市○○
    路與環北路口為警查獲。
、於九十五年五月四日六時許，在桃園縣楊梅鎮○○○路與自
    立街口為警查獲，並當場扣得其所有供（但非專供）施用海
    洛因之注射針筒一支、注射水一瓶。
三、處罰條文：毒品危害防制條例第十條第一項、第二項、第十
    八條第一項前段，修正後刑法第二條第一項前段、修正前刑
    法第十一條、第五十六條、第四十七條、第五十一條第五款
    、第三十八條第一項第二款。
四、協商判決除有刑事訴訟法第四百五十五條之四第一項第一款
    於本訊問程序終結前，被告撤銷協商合意或檢察官撤回協商
    聲請者；第二款被告協商之意思非出於自由意志者；第四款
    被告所犯之罪非第四百五十五條之二第一項所定得以協商判
    決者；第六款被告有其他較重之裁判上一罪之犯罪事實者；
    第七款法院認應諭知免刑或免訴、不受理者情形之一，及違
    反同條第二項「法院應於協商合意範圍內為判決；法院為協
    商判決所科之刑，以宣告緩刑或二年以下有期徒刑、拘役或
    罰金為限」之規定者外，不得上訴。
五、如有前項得上訴之情形者，得自收受判決送達之日起10日內
    ，向本院提出上訴書狀，上訴於第二審法院。
六、本案經檢察官徐文豪到庭執行職務。
中    華    民    國    95    年    9     月    6     日
                  刑事第三庭
                      書記官  廖宜政
                      法  官  尹  良
上正本證明與原本無異。
                      書記官  廖宜政
中    華    民    國    95    年    9     月    6     日
附錄：
毒品危害防制條例第10條
施用第一級毒品者，處 6 月以上 5 年以下有期徒刑。
施用第二級毒品者，處 3 年以下有期徒刑。


司法院資訊處製作；財團法人民間司法改革基金會備份。
